臺灣彰化地方法院刑事判決　　　　　　　99年度訴字第1565號
公　訴　人　臺灣彰化地方法院檢察署檢察官
被　　　告　魏燿茗
選任辯護人　潘欣欣律師
上列被告因違反毒品危害防制條例案件，經檢察官提起公訴（99
年度偵字第10177 號），本院判決如下：
    主  文
魏燿茗犯如附表一（同附表二）編號1 至6 所示之罪，均累犯，
各處如附表二編號1 至6 所示之刑。應執行有期徒刑捌年。扣案
門號0000000000號行動電話（含SIM 卡) 壹具沒收，
未扣案之販賣第二級毒品所得之財物共計新臺幣陸仟元沒收，如
全部或一部不能沒收時，以其財產抵償之。
其餘被訴部分無罪。
    犯罪事實
一、魏燿茗前因施用第二級毒品案件，經本院以95年度斗簡字第
    35 1號判處有期徒刑4 月確定，於民國（下同）96年1 月22
    日易科罰金執行完畢，又因施用第二級毒品案件，經本院以
    96 年 度斗簡字第584 號判處有期徒刑6 月確定，於97年2
    月20 日 易科罰金執行完畢。近又因施用第一、二級毒品案
    件，分別經本院以99年度訴字第911 號判處有期徒刑10月確
    定，及以99年度訴字第1174號判處應執行有期徒刑1 年7 月
    確定（現正在執行中）。
二、魏燿茗不知悔改，明知海洛因、甲基安非他命為毒品危害防
    制條例第2 條第2 項第1 、2 款所定之第一、二級毒品，不
    得持有、轉讓、販賣，然因己身染有毒癮，乃圖以販毒方式
    供應吸毒所需，遂分別基於販賣第二級毒品甲基安非他命以
    營利之犯意，以門號0000000000號之行動電話，供購毒者撥
    打或彼此接洽聯繫交易毒品事宜，而以高於進價之價格，分
    別販賣甲基安非他命予王榮耀、辛秀蘭、楊天賜等人（魏燿
    茗販賣第二級毒品之時間、地點及對象詳如附表一《同附表
    二》編號1 至5 所示，其中編號3 部分係未遂，魏燿茗與購
    毒者彼此聯絡使用之電話詳如附表三所示）。另基於轉讓第
    一級毒品之犯意，於附表一《同附表二》編號6 所示之時、
    地，將含摻海洛因之香菸1 支，無償轉讓予楊天賜施用。
三、嗣警方對於魏燿茗所持用上開行動電話實施通訊監察，獲悉
    其涉有犯嫌後，於99年11月3 日上午8 時許，持搜索票至魏
    燿茗位於彰化縣溪州鄉西畔村廣一巷1 號之1 之住處，查扣
    魏燿茗所有供其聯繫販毒事宜使用門號0000000000號之行動
    電話（含SIM 卡）1 支。
四、案經彰化縣警察局北斗分局移送臺灣彰化地方法院檢察署檢
    察官偵查起訴。
    理  由
一、證據能力部分：
(一)、證人陳俊賢、王榮耀、辛秀蘭、楊天賜等人於偵查中向檢察
    官所為證述，雖係被告以外之人於審判外之言詞陳述，為傳
    聞證據，然其等於偵查中向檢察官所為證述，既經具結，且
    本院審酌該等言詞陳述係由證人出於自由意思而陳述，又無
    其他證據足認該等陳述有何顯不可信之情事等一切情況，依
    刑事訴訟法第159 條之1 第2 項規定，認上開證人於偵訊中
    之證述，自得採為認定本件犯罪事實所憑之證據。
(二)、證人陳俊賢、王榮耀、辛秀蘭、楊天賜等人於警詢時之證述
    ，雖亦屬被告以外之人於審判外之言詞陳述，為傳聞證據，
    然經本院於審理時當庭直接提示而為合法之調查，被告及辯
    護人均未於言詞辯論終結前聲明異議，本院復審酌該等言詞
    陳述係由證人出於自由意思而陳述，並無非法取證之情況，
    依刑事訴訟法第159 條之5 之規定，認上開證人於警詢時之
    證述，應得採為認定本件犯罪事實所憑之證據。
(三)、按偵查犯罪機關依法定程序監聽之錄音，係以監聽之錄音帶
    為其調查犯罪所得之證據，司法警察依據監聽錄音結果予以
    翻譯而製作之通訊監察譯文，乃該監聽錄音帶內容之顯示，
    此為學理上所稱之「派生證據」，屬於文書證據之一種。於
    被告或訴訟關係人對其譯文之真實性發生爭執或有所懷疑時
    ，法院固應依刑事訴訟法第165 條之1 第2 項之規定，勘驗
    該監聽錄音帶以踐行調查證據之程序，俾確認該錄音聲音是
    否為通訊者本人及其內容與通訊監察譯文之記載是否相符，
    或傳喚該通訊者為證據調查。倘被告或訴訟關係人對該通訊
    監察譯文之真實性並不爭執，即無勘驗辨認其錄音聲音之調
    查必要性，法院於審判期日如已踐行提示通訊監察譯文供當
    事人辨認或告以要旨，使其表示意見等程序並為辯論者，其
    所為之訴訟程序即無不合。最高法院98年度臺上字第2016號
    刑事判決意旨可資參照。本案據為認定事實依據之通訊監察
    譯文，業經本院依法核發通訊監察書在卷（99年度偵字第10
    177 號卷宗第68頁），經本院審理時踐行提示並告以要旨之
    程序，公訴人、被告及其辯護人均無意見，本院亦未發現有
    以非法方式取得或製作通訊監察譯文之事證，參照上開說明
    ，本案之通訊監察譯文自有證據能力。
(四)、其餘證據則為警方合法實施扣押之物，及本院依法調取附卷
    之資料，檢察官、被告及辯護人對於證據能力均無意見，自
    得引為本案證據。
二、犯罪事實認定所憑之證據及理由：
(一)、訊據被告魏燿茗於本院審理時，對於其分別販賣第二級毒品
    甲基安非他命予附表一《同附表二》所示之人等情，均坦承
    不諱，核與證人王榮耀、辛秀蘭、楊天賜於警詢、偵訊時或
    本院審理時所證述之情節大致相符（筆錄卷證出處參照附表
    一「其他卷證」欄所載），並有相關通訊監察譯文可資參佐
    （卷證出處參照附表一「通訊監察資料」欄所載，證人所使
    用之聯絡電話參見附表三），又證人王榮耀、辛秀蘭、楊天
    賜為警查獲後經採驗尿液之結果，均呈現毒品甲基安非他命
    之陽性反應，亦有各證人之尿液檢驗報告及姓名對照資料可
    參（卷證出處參見附表一「其他卷證」欄所載），可證明上
    述證人均有施用甲基安非他命之行為，均與被告於100 年6
    月2 日本院審理時自白附表一《同附表二》編號1 至5 之事
    實相符，此部分犯罪事實均堪認定。至辯護意旨雖具狀質疑
    部分證據資料有疑義，茲分別說明如下：
  就附表一《同附表二》編號1 之部分，辯護意旨認被告與證
    人王榮耀在99年10月10日下午5 時15分之最後基地台位置是
    在彰化縣田中鎮，而非證人王榮耀所指之交易地點即彰化縣
    溪州鄉西畔村云云，然查被告之通聯紀錄顯示其所持用門號
    0000000000與證人王榮耀所持用門號0000000000自該日下午
    4 時32分起至5 時21分止有多次聯絡紀錄，此期間被告所持
    行動電話之基地台位置固是由彰化縣溪州鄉西畔村移動到彰
    化縣田中鎮，然於該日下午5 時22分被告之基地台位置又回
    到彰化縣溪州鄉西畔村，並停留在該處（本院卷第32頁背面
    所附通聯紀錄參照），與證人王榮耀所證述之交易地點並無
    矛盾，辯護意旨容有誤會。
  就附表一《同附表二》編號2 之部分，辯護意旨指被告與證
    人辛秀蘭在99年10月11日下午之通聯紀錄是在臺中港路、健
    行路、黎明路、同志巷附近，未出現在南屯路或忠明南路，
    認與證人辛秀蘭所指在靜和醫院附近交易之事實有出入云云
    。但查同日下午3 時34分許，被告打電話告知證人：「你來
    醫院這邊」，證人說「好」，當時被告基地台位置出現在「
    臺中市○區○○○街151 號12樓之1 至6 」（通訊監察譯文
    附於99年度偵字第10177 號卷宗第129 頁），而靜和醫院位
    於「臺中市○區○○路一段158 號」，被告上述發話地點與
    約定之交易地點均在臺中市西區，距離已經十分接近，且其
    二人是約定在慣常交易之醫院，自無再抵達時相互確認之必
    要，故證人辛秀蘭之證詞及被告之自白均無違情之處，難認
    有何不可採信之理由，辯護意旨容有誤會。
  就附表一《同附表二》編號3 之部分，辯護意旨指被告與證
    人辛秀蘭在99年10月12日中午12時23分至15時38分許之通聯
    紀錄是在臺中市○○路、五權路附近，未出現在火車站附近
    （建國路、復興路、自由路、中正路），不足證明證人辛秀
    蘭所指兩人在火車站正對面的三商巧福交易毒品之事實云云
    。但查同日中午12時23分許，證人辛秀蘭先打電話問被告「
    你回來了嗎」，被告答稱「回來了」，兩人並相約等一下出
    門再聯絡，嗣於同日下午3 時18分許，證人辛秀蘭打電話問
    被告人在何處，被告自稱在五權路上（當時被告之發話基地
    台位置在「臺中市○區○○路228 號樓頂」），被告要證人
    辛秀蘭到火車站這邊來，同日下午3 時38分許，證人辛秀蘭
    抵達火車站附近後，打電話告知被告「我在柳川東街與中正
    路口」、「在一廣旁邊」，被告要證人辛秀蘭到「三商巧福
    在火車站正對面」等語，此時被告之發話基地台位置已移動
    到「臺中市○區○○路96號」，距火車站並不遠（99年度偵
    字第10177 號卷宗第129 頁），而證人辛秀蘭所使用00-000
    00000 號公共電話係設在臺中市○區○○路36號（參見中華
    電信股份有限公司所供公共電話裝機地址資料，附於本院卷
    第98頁），已在火車站前，且上述譯文中顯示兩人約定之交
    易地點十分明確，自無再抵達時相互確認之必要，故證人辛
    秀蘭之證詞及被告之自白均無違情之處，難認有何不可採信
    之理由，辯護意旨容有誤會。
  就附表一《同附表二》編號4 之部分，辯護意旨指被告與證
    人辛秀蘭在99年10月14日之通聯紀錄，被告發話地點都是在
    臺中市，翌日中午12時21分證人楊天賜打電話給被告時，被
    告基地臺位置在溪湖鎮，且被告未接聽，而證人楊天賜在之
    前的通話中提到自己趕著要上班，無法證明被告與證人楊天
    賜有見面交易之事實云云。然查由99年10月14日下午7 時14
    分起至翌日（15日）中午12時26分之相關通話紀錄，可知被
    告與證人楊天賜之交易時間由原本約定的14日改到翌日（15
    日），被告稱自已當時住在臺中，而觀諸99年10月15日的相
    關通聯紀錄，被告之發話基地台位置一路由臺中南下至彰化
    縣北斗鎮，與證人楊天賜在本院審理時證稱交易地點在證人
    楊天賜住處之情形相符（本院卷第39頁正、反面之通聯紀錄
    參照），證人楊天賜於11時27分催促被告快點過來，被告當
    時已經到了彰化縣彰化市○○路○段（彰化交流道附近），
    又過了半個小時後就抵達證人楊天賜所居住之北斗鎮，是被
    告與證人楊天賜稱兩人有在證人楊天賜住處交易之情形，與
    客觀之通聯紀錄均相符合，難認有何不可採信之理由，辯護
    意旨容有誤會。
  就附表一《同附表二》編號5 之部分，辯護意旨指被告與證
    人楊天賜並無通聯紀錄，無法證明兩人有見面交易毒品之事
    實云云。然查：證人楊天賜是在99年11月3 日經警通知強制
    採尿，其在接受警詢筆錄時，對於前一日所發生毒品交易之
    經過情形，應該記憶深刻，且本院調取相關通聯紀錄後，發
    現被告曾於99年11月2 日下午5 時39分借用不詳友人所持有
    門號0000000000號行動電話，撥打回其自已原來持用遭警監
    聽之門號0000000000號行動電話告知妻子：「如果有人打都
    不要接啦」等語（譯文附於本院卷第101 頁），足證此時被
    告所持用之行動電話為0000000000號，而非原先被警察監聽
    之電話。又當天中午12時3 分及下午6 時36分許，楊天賜分
    別以其所持用門號0000000000號行動電話與被告當日所持用
    之門號0000000000行動電話相互聯絡，當時楊天賜基地台位
    置均在彰化縣北斗鎮（通聯紀錄附於本院卷第112 頁正、反
    面），核與證人楊天賜於本院審理時具結證述：「我印象中
    被逮捕前一天我有施用甲基安非他命，我有跟被告見面。我
    們是約在北斗高鐵橋下。我印象中12點有打給被告，被告說
    沒空，在18點我打給被告，被告說有空可以見面，那天我是
    跟被告拿甲基安非他命，…我要被告來的目的是要跟被告買
    甲基安非他命，金額多少我不記得了，所以隔天我才被驗出
    第一、二級毒品反應」等語相符。辯護意旨以兩人當日沒有
    通聯紀錄云云，亦有誤會，不足作為有利於被告之認定。
(二)、按販賣毒品之所謂販賣行為，須行為人主觀上有營利意圖，
    且客觀上有販入或賣出毒品行為，即足構成，至於實際上是
    否已經獲利，則非所問；必也始終無營利之意思，而以原價
    或低於原價有償讓與他人，方難謂為販賣行為，而僅得以轉
    讓罪論處（參照最高法院93年度臺上字第1651號判決要旨）
    。又販賣海洛因及甲基安非他命毒品本無一定價格，各次買
    賣之價格，當亦各有差異，隨供需雙方之資力、關係之深淺
    、需求之數量、貨源之充裕與否、販賣者對於資金之需求如
    何即殷切與否，以及政府查緝之態度，進而為各種不同之風
    險評估，而為機動性之調整，是其價格標準，自非一成不變
    ，且販賣者從各種「價差」或「量差」或係「純度」謀取利
    潤方式，或有差異，然其所圖利益之非法販賣行為目的，則
    屬相同，並無二致。被告所為上開販賣第二級毒品犯行，雖
    因並未查扣所販賣之毒品，而無從察知其販賣毒品確實數量
    與純度，惟毒品危害防制條例所處罰之「販賣」毒品罪，所
    著重者為在主觀上有藉以牟利之惡性，及對毒品之擴散具有
    較有償或無償轉讓行為更嚴重之危害性，被告「營利」之意
    圖係從客觀之社會環境、情況及證人、物證等資料，依據證
    據法則綜合研判認定；衡諸毒品甲基安非他命量微價高，且
    依一般社會通念以觀，販賣行為在通常情形下均係以牟利為
    其主要誘因及目的，從而，舉凡其有償交易，除足反證其確
    另基於某種非圖利本意之關係外，通常尚難因無法查悉其販
    入價額作為是否高價賣出之比較，諉無營利之意思，阻卻販
    賣犯行之追訴。本案證人辛秀蘭於本院審理時證稱：我是透
    過朋友介紹而認識被告，認識他之目的就是要買毒品等語（
    本院100 年6 月2 日審理筆錄參照），可知被告與證人辛秀
    蘭本無特殊交情，衡情被告不會無償將毒品交予證人辛秀蘭
    ，至於被告與證人王榮耀、楊天賜交易時，都是不辭老遠由
    臺中南下至彰化縣溪洲鄉或北斗鎮與證人見面，倘無利可圖
    ，如何可能如此大費周章前往赴約？被告既承認有販賣毒品
    予證人辛秀蘭、王榮耀、楊天賜等人，考量社會大眾均知買
    賣甲基安非他命係非法行為之客觀社會環境，依據前開積極
    證據及經驗法則綜合研判，被告意圖營利而販賣第二級毒品
    ，要無疑義。
(三)、附表一《同附表二》編號6 之部分，援用該附表編號5 之證
    據資料，可知證人楊天賜與被告確有在99年11月2 日下午6
    時36分許以電話彼此聯絡後相約在彰化縣北斗鎮○○路高鐵
    橋下見面，已如前述，而證人楊天賜於99年11月3 日偵訊時
    證稱：「我昨天是第1 次施用海洛因，是黑仔在我向他購買
    安非他命時將海洛因摻入香菸內請我施用的，該香菸原本是
    小黑在抽，然後拿給我抽…黑仔就是我在警局看到的魏燿茗
    」（99年度偵字第10177號卷宗第118之1頁），另於本院100
    年6月2日審理時證稱：「那天我是跟被告拿甲基安非他命，
    被告剛好在抽香菸，我好奇，所以我向被告拿來抽到完，當
    時被告香菸已經抽一半…所以隔天我才會被驗出第一、二級
    的毒品反應」、「【審判長問：被告抽香菸的時候，為何你
    會跟被告討香菸？】證人答：我知道被告有在施用海洛因的
    習慣，我好奇，所以我就跟被告討來用」等語（本院審理筆
    錄參照）。以上情觀之，證人楊天賜向被告索討摻有海洛因
    之香菸施用時，被告本有拒絕之權利，其既同意讓證人楊天
    賜施用該摻有海洛因之香菸，並施用到結束為止，被告主觀
    上自具有轉讓毒品海洛因之犯意無疑，被告於本院審理時否
    認有轉讓海洛因之犯意，並辯稱：我的香菸是被證人楊天賜
    搶走的云云，應係事後卸責之詞，不足採信，此部分轉讓海
    洛因犯行應堪認定。
(四)、綜上，本件事證明確，被告所為如附表一《同附表二》之販
    賣第二級毒品及轉讓第一級毒品犯行，均堪以認定。
三、論罪科刑：
(一)、再按海洛因、甲基安非他命分為毒品危害防制條例第2 條第
    2 項第1 款、第2 款所定之第一級毒品及第二級毒品，均不
    得非法販賣、轉讓。核被告所為如附表一《同附表二》編號
    1 、2 、4 、5 所示部分，均係犯毒品危害防制條例第4 條
    第2 項之販賣第二級毒品罪。被告所為附表一《同附表二》
    編號3 部分，已著手於販賣甲基安非他命行為，因見面時確
    認數量不足而未完成交易，此部分所為係犯販賣第二級毒品
    未遂罪。至被告所為如附表一《同附表二》編號6 所示部分
    係犯毒品危害防制條例第8 條第1 項之轉讓第一級毒品罪。
    又轉讓第一級毒品達淨重5 公克以上者，加重其刑至2 分之
    1 ，轉讓毒品加重其刑之數量標準第2 條第1 項第1 款規定
    甚明。被告轉讓含摻海洛因之香菸1 支予證人楊天賜施用，
    衡情尚未達上開加重處罰之標準，此部分不予加重其刑，附
    此敘明。
(二)、被告所為如附表一《同附表二》之各次販賣第二級毒品及轉
    讓第一級毒品犯行間，犯意各別，行為互異，應分論併罰。
(三)、被告前因施用第二級毒品案件，經本院以95年度斗簡字第35
    1 號判處有期徒刑4 月確定，於96年1 月22日易科罰金執行
    完畢，又因施用第二級毒品案件，經本院以96年度斗簡字第
    58 4號判處有期徒刑6 月確定，於97年2 月20日易科罰金執
    行完畢等情，有臺灣高等法院被告全國前案紀錄表在卷可稽
    ，其於有期徒刑執行完畢5 年內，故意再犯本件有期徒刑以
    上之各罪，均為累犯，各應依法加重其刑。
(四)、被告所為如附表一《同附表二》編號1之犯行，於偵查及審
    判中均自白犯罪，均應依毒品危害防制條例第17條第2項之
    規定減輕其刑，此部分同時具由加重及減刑之事由，依法應
    先加後減之。被告所為如附表一《同附表二》編號3之犯行
    ，僅達未遂之程度，爰依刑法第25條第2項之規定減輕其刑
    ，此部分同時具由加重及減刑之事由，依法應先加後減之。
    被告其餘販賣第二級毒品之犯行，雖於本院100年6月2日審
    理時坦白承認，然被告於準備程序中並未認罪，至審理中行
    交互詰問程序後，見證人辛秀蘭、楊天賜指證歷歷，又有通
    聯紀錄及監聽譯文可佐，知無可抵賴，始在言詞辯論終結前
    坦承犯行，又被告販賣對象，不乏如證人辛秀蘭之人（證人
    辛秀蘭丈夫不負擔家計，其一個女子帶著四名年幼之兒女靠
    打零工及社會補助過生活），被告供應其毒品，使社會經濟
    弱勢之家庭更加無法擺脫毒品陰影，被告所為在客觀上難認
    足以引起一般之同情，無何堪資憫恕之處，並無依刑法第59
    條規定酌減其刑之必要，併予敘明。
(五)、爰審酌被告素行不佳，有施用第二級毒品等前科紀錄（參卷
    附臺灣高等法院被告前案紀錄表），因其本身染有毒癮，鋌
    而走險從事販毒交易，明知甲基安非他命為第二級毒品，使
    用容易成癮，濫行施用，非但對施用者身心造成傷害，而因
    其成癮性，常使施用者經濟地位發生實質改變而處於劣勢，
    容易造成家庭破裂戕害國力，為國家嚴格查禁之違禁物，仍
    不顧其販賣對象可能面臨之困境，提供毒品予他人施用，致
    生危害於社會非輕，並審酌被告販毒所得尚非甚鉅，且於偵
    查或審理時自白犯罪，暨其智識程度、犯罪之動機等一切情
    狀，分別量處如附表二所示之刑，並定其應執行之刑，以示
    懲儆。
(六)、關於沒收：
    扣案之門號0000000000號之行動電話（內含SIM 卡），被
      告於警詢時自稱為其本人向他人購買所得之物，且係供被
      告聯繫販賣毒品事宜（指附表一《同附表二》編號1至4之
      部分），業據被告於本院審理時供承在卷，並有相關通訊
      監察譯文在卷可稽，是此部分應依毒品危害防制條例第19
      條第1項規定宣告沒收。至附表一《同附表二》編號5、6
      之部分，被告係使用另一支未扣案0000000000之電話與證
      人楊天賜聯絡，此部分無法證明被告是使用其本人所有之
      行動電話，爰不予宣告沒收。
    按毒品危害防制條例第19條第1 項規定，犯該條例第4 條
      至第9 條、第12條、第13條或第14條第1 項、第2 項之罪
      者，其供犯罪所用或因犯罪所得之財物，均沒收之，係採
      義務沒收主義。且金錢為代替物，重在兌換價值，而不在
      原物，自難拘泥於沒收原物之理論，認沒收販賣毒品所得
      之金錢，以當場查獲扣押者為限，苟能證明其為販賣毒品
      所得之金錢，均應予以沒收（最高法院92年度臺上字第52
      27號判決參照）。是販賣毒品所得之金錢，無論已否扣案
      ，如仍屬存在，即應依法沒收。被告販賣如附表一《同附
      表二》所示之毒品，而獲取如附表一「販毒所得」欄所載
      之財物（合計共6,000元），業經收取而未經扣案，惟此
      部分無法證明已經滅失，且屬被告犯毒品危害防制條例第
      4條之罪所得之財物，應依毒品危害防制條例第19條第1項
      規定，分別在各罪主文項下諭知沒收。
四、無罪部分：
(一)、公訴意旨另以：
    被告於99年10月11日下午4 時25分許，以其持用之000000
      0000號行動電話門號，主動撥打證人陳俊賢持用之000000
      0000號行動電話門號，陳俊賢隨即以約定之購毒術語『拿
      10天薪水』，向魏耀茗表示要對之購買1 千元之海洛因，
      約於1 小時許，雙方在陳俊賢位在彰化縣溪州鄉○○路○
      段105 號住處附近之夜市碰面，然因當時魏耀茗身上僅存
      價值5 百元之海洛因1 小包（重量不詳），遂將之以5 百
      元之對價悉數出售與證人陳俊賢，是認被告此部分所為，
      係涉犯毒品危害防制條例第4 條第1 項之販賣第一級毒品
      之罪嫌等語。
    被告於99年10月14日中午12時40分許，以其所持00000000
      00號行動電話，撥打證人王榮耀持用之0000000000號行動
      電話門號，並約定在彰化縣境內之「吉田釣蝦場」停車場
      內，以7 千元之代價，販賣重量3.7 公克的甲基安非他命
      予證人王榮耀，是認被告此部分所為，係涉犯毒品危害防
      制條例第4 條第2 項之販賣第二級毒品之罪嫌等語。
    於99年10月18日上午11時54分許，辛秀蘭次以公共電話（
      00-00000000 ）撥打被告持用之0000000000號行動電話門
      號，並以約定購毒術語『你身上現在有粗的嗎』、『作一
      天』向被告表示要對之購買1 千元之甲基安非他命，隨後
      於同日下午某時，被告駕車前往台中中山醫院附近與證人
      辛秀蘭見面，證人辛秀蘭於兩人碰面後，臨時決定多買1
      千元，故被告於此次係販賣2 千元之甲基安非他命予證人
      辛秀蘭，是認被告此部分所為，係涉犯毒品危害防制條例
      第4 條第2 項之販賣第二級毒品之罪嫌等語。
(二)、惟按犯罪事實應依證據認定之，無證據不得認定犯罪事實。
    又不能證明被告犯罪者，應諭知無罪之判決，刑事訴訟法第
    154 條第2 項、第301 條第1 項分別定有明文。又認定不利
    於被告之事實，須依積極證據，苟積極證據不足為不利於被
    告事實之認定時，即應為有利於被告之認定，更不必有何有
    利之證據。另按事實之認定，應憑證據，如未能發現相當證
    據，或證據不足以證明，自不能以推測或擬制之方法，以為
    裁判基礎；又認定犯罪事實，所憑之證據，雖不以直接證據
    為限，間接證據亦包括在內，然無論直接或間接證據，其為
    訴訟上之證明，須於通常一般之人均不致於有所懷疑，而得
    確信其為真實之程度者，始得據之為有罪之認定，倘其證明
    尚未達到此一程度，而有合理性懷疑之存在時，即無從為有
    罪之認定（最高法院30年上字第816 號判例、40年臺上字第
    86號判例、30年上字第1831號判例及76年臺上字第4986號判
    例分別著有明文可資參照）。
(三)、經查：
    證人陳俊賢固曾於警詢、偵訊時證述曾於99年10月11日與
      被告聯絡後在證人陳俊賢住處附近之夜市，向被告購買洛
      因500 元（分別參照99年度偵字第10177 號卷宗第54、14
      9 頁之筆錄）。但觀諸被告以門號0000000000號行動電話
      ，與證人陳俊賢所持門號0000000000號行動電話，自99年
      10月11日下午3 時42分許起至當日下午8 點26分止之多次
      通聯紀錄中，證人陳俊賢先是於該日下午3 時42分打電話
      問被告：「為何昨天晚上打過去他都說沒有」，並抱怨「
      我說要找姊仔，他跟我說沒有」，被告說「姊仔都在他那
      邊啊」，證人陳俊賢稱「我說要找姐仔，他好像聽不懂我
      的意思，你有沒有跟他講好？」、「你等一下再跟他講一
      下」，被告稱好。嗣於同日4 時22分許，證人陳俊賢打電
      話向被告表示：「董仔，我剛去找他，都沒有辦法用呢，
      很混濁」，被告稱：「沒關係，我等一下打給你」，三分
      鐘後（下午4 時25分），被告打電話問證人陳俊賢：「你
      拿多少薪水給他？」，證人陳俊賢稱「10天」，被告稱：
      「好」、「我馬上下去」。下午6 時40分，被告告知證人
      陳俊賢：「我已經在出口了，等一下到了打給你」，後於
      下午8 時26分，證人陳俊賢又打電話問被告：「小弟一天
      薪水多少」，被告問：「你小弟阿」，證人陳俊賢答：「
      他說要作5 天工」，被告說：「好，這樣你，我跟你講。
      大新工業區○○道嗎？」，證人陳俊賢問：「是往田中？
      還是往北斗」，被告說：「等一下你過2 …5 分鐘再打，
      我跟你問要怎麼報路」（上開譯文附於本院卷第106 至
      107 頁）。揆諸上開譯文中最後對話所提到的是「小弟」
      ，證人陳俊賢於警詢時曾證述：「我們之間聯絡的術語『
      姐仔』即為第一級毒品海洛因，『小弟』即為第二級毒品
      安非他命」（99年度偵字第10177 號卷宗第54頁警詢筆錄
      參照），以此核對上開譯文最早雖然是討論「姐仔」即海
      洛因之事，但最後似乎是談論關於「小弟」即甲基安非他
      命之交易，警方及檢察官於訊問證人陳俊賢時僅提供前半
      段通聯譯文予證人陳俊賢閱覽，證人陳俊賢於警詢、偵訊
      時也都說是向被告購買海洛因，但本院囑警將前、後段通
      聯錄音全部翻譯出來後，發現後半段是購買甲基安非他命
      之對話，然證人陳俊賢於本院審理時卻證稱時間太久了，
      對於談話內容已經都無印象了（本院100 年6 月2 日審理
      筆錄參照），是此部分並無證人陳俊賢之證詞可以證明被
      告當日有販賣甲基安非他命予證人陳俊賢，然證人陳俊賢
      曾於警詢、偵訊時指證該日向被告購買海洛因等情，又與
      上述通聯譯文內容相互矛盾。此外，起訴書指「本次交易
      時間是在99年10月11日下午4 時25分後一小時許，地點在
      彰化縣溪州鄉夜市附近交易」等情，然查被告所持用門號
      0000000000號行動電話通聯紀錄之發話位置顯示此時被告
      尚在臺中市西屯區與西區之間移動，直到同日下午7 時23
      分才回到彰化縣溪州鄉（本院卷第34頁正、反面通聯紀錄
      參照），且被告與證人陳俊賢最後一次通聯是在下午8時
      26分，上開譯文中提到兩人約定要在大新工業區見面，電
      話中被告還說稍後要告訴證人陳俊賢正確路線，然而此後
      當天就沒有再有互相聯絡之通聯紀錄，是以被告與證人陳
      俊賢是否真的有在大新工業區見面，亦有可疑。從而本院
      認此部分公訴人所提證據容嫌不足，尚無法證明被告確有
      起訴書所載販賣海洛因予證人陳俊賢之犯行。
    起訴書記載被告於99年10月14日中午12時40分許，使用其
      所持0000000000號行動電話，撥打證人王榮耀持用之0000
      000000號行動電話門號，並約定在彰化縣境內之「吉田釣
      蝦場」停車場內，以7 千元之代價，販賣重量3.7 公克的
      甲基安非他命予證人王榮耀。公訴人認被告有此部分犯行
      ，係以下列資料為論據：
      (1)證人王榮耀於99年11月3 日警詢時稱：當時是我打電話
        給魏燿茗要向他購買安非他命毒品，通話內容是我約魏
        燿茗在吉田釣蝦場的停車場內要向他購買安非他命，魏
        燿茗就於當日12時40分左右拿安非他命毒品來賣我，我
        以現金7000元跟他買3.7 公克安非他命，交易有成功，
        買完我就離去（99年度偵字第10177 號卷宗第45頁背面
        ) 。
      (2)證人王榮耀於99年11月3 日偵訊時具結證稱：當時我打
        電話給魏耀茗，要向他購買安非他命毒品，這通電話之
        前魏有另外一支手機門號( 號碼我不記得了) 打電話給
        我約要交易毒品的事情，後來我才又打這通電話給他。
        電話中有提到前方有無狀況，也是術語，就是指已經到
        場等語了。我當時從北斗走大新路往田中方向行駛，我
        是開車過去，與魏耀茗相約在吉田釣蝦場的停車場內交
        易甲基安非命，魏燿茗在當日中午12時40分左右，確實
        有拿毒品安非他命到上述地點與我交易，我以7000元跟
        他購買3.7 公克之安非他命（99年度偵字第10177 號卷
        宗第95頁) 。
      然經本院核對公訴人所提出之通聯譯文（附於99年度偵字
      第10177 號卷宗第47頁），發現譯文中所載「99/10/14上
      午12:39 」，應該是指凌晨，而非中午，此由該通聯紀錄
      前後其他通聯紀錄所載時間即可明白（本院卷第37頁正、
      反面），且由該日通聯紀錄得發現被告在99年10月14日凌
      晨2 時許已由彰化縣返回臺中市，該日其餘時段被告發話
      紀錄都在臺中市，並沒有返回彰化之情形，是以公訴人對
      於譯文內容出現之時段應是認知錯誤，而證人王榮耀顯係
      受此誤導，乃在偵訊中作出與實際通聯紀錄矛盾之證詞（
      證人王榮耀證稱在99年10月14日中午12時40分左右在彰化
      縣北斗鎮往田中鎮方向行駛之大新釣蝦場交易，但實際上
      當時被告當實人應該是在臺中市），又證人王榮耀於本院
      審理時經合法傳喚並未到庭，是無任何與譯文相符之證詞
      可資參佐，從而本院認此部分公訴人所提證據亦嫌不足，
      尚無法證明被告確有起訴書所載在99年11月14日中午12
      時40分許販賣甲基安非他命予證人王榮耀之犯行。
    起訴書記載99年10月18日上午11時54分許，證人辛秀蘭以
      公共電話與被告聯絡後，兩人隨即於同日下午某時，相約
      在中山醫院見面，被告當場販賣2,000 元之甲基安非他命
      予證人辛秀蘭等情，係以證人辛秀蘭於警詢、偵訊時之證
      詞，及相關通訊監察譯文為主要論據。惟查證人辛秀蘭於
      警詢時僅稱：「這是我所撥打。我要向『小黑』（指被告
      ）購買安非他命」（99年度偵字第10177 號卷宗第125 頁
      ），並未敘述交易之經過，而證人辛秀蘭在偵訊時則證稱
      ：「10月18日我用公共電話打給黑仔，要購買安非他命，
      我問他身上有無粗的，就是指他身上有無安非他命。小黑
      他說的意思是，他身上現在沒有，要回田中拿就有。他跟
      我說，要做幾天，就是問我要買多少毒品的意思。我說做
      一天是購買1000元的意思，這次有交易成功，我臨時決定
      跟他購買2000元的安非他命，是在台中中山醫學院附近交
      易的」等語（同上偵卷第134 頁），然查證人辛秀蘭於本
      院審理時證述此次交易地點應是在臺中市靜和醫院，與偵
      訊時所述已有不符。再比對檢察官所引用與本次相關之99
      年10月18日上午11時54分通話譯文記載：證人辛秀蘭打電
      話問被告「你身上有粗的嗎？」，被告稱「沒有」，又問
      「我馬上回來，你要做幾天」，證人辛秀蘭答「作一天」
      ，被告稱「好啦，等我」，證人辛秀蘭要被告來醫院這邊
      ，並強調是「你和阿兄上次來的那個醫院」，被告說：「
      好，等我」（99年度偵字第10177 號卷宗第130 頁），該
      通聯譯文出現時，被告發話基地臺位置係在「台中市○區
      ○○路1054巷11號樓頂」，然在1 分多鐘後（即同日上午
      11時57分），被告發話基地臺位置已往西移動到「台中市
      西屯區○○路○段598 號14樓頂」，再過1 分鐘後（即同
      日上午11時58分），被告發話基地臺位置更往西移動到「
      台中市○○區○○路129 號」，又過了9 分鐘（同日上午
      12時07分），被告發話基地臺位置移動已到台中縣烏日鄉
      ，此後持續往南移動至彰化縣和美鎮、埔心鄉、永靖鄉，
      同日中午12時36分則抵達彰化縣北斗鎮，此後一直到同日
      晚上9 時36分，被告發話基地臺位置都停留在「彰化縣北
      斗鎮○○路150 號12樓」，並沒有返回臺中的情形（相關
      通聯紀錄及基地臺發話位置詳見本院卷第41頁正、反面）
      ，可見被告與證人辛秀蘭完成通話後，就持續往西（高速
      公路方向）移動，並在2 、3 分鐘之內就來到高速公路附
      近，被告既在電話中告知證人辛秀蘭他當時身上沒有「粗
      的」（指甲基安非他命），通聯紀錄基地臺位置也顯示被
      告持續往高速公路方向移動，並無前往南邊的靜和醫院或
      中山醫院之跡象，而同日下午之通聯紀錄顯示被告均停留
      在彰化縣境內，均無返回臺中的情形，顯然無法證明兩人
      有起訴書所載於同日下午在臺中市中山醫院（或靜和醫院
      ）交易毒品之事實，是此部分證據尚屬有疑，不能證明被
      告犯罪。
(四)、綜上，公訴人起訴被告分別於上述時、地與證人陳俊賢、王
    榮耀、辛秀蘭進行海洛因及甲基安非他命交易之事實，均未
    達一般人均無合理懷疑之程度，此外，復查無其他積極證據
    足認被告確有公訴人所指之上揭部分犯行，自不能證明被告
    有此部分之犯罪，應依法諭知無罪。
據上論斷，應依刑事訴訟法第299 條第1 項前段、第301 條第1
項，毒品危害防制條例第4 條第2 項、第8 條第1 項、第17條第
2 項、第19條第1 項，刑法第11條、第25條第2 項、第47條第1
項、第51條第5 款，判決如主文。
本案經檢察官賴志盛到庭執行職務。
中    華    民    國    100    年    6    月    23    日
                  刑事第七庭    審判長法  官  葉明松
                                      法  官  郭麗萍
                                      法  官  黃玉齡
以上正本證明與原本無異。
如不服本判決應於收受判決後十日內向本院提出上訴書狀，並應
敘述具體理由。其未敘述上訴理由者，應於上訴期間屆滿後二十
日內向本院補提理由書（均須按他造當事人之人數附繕本），切
勿逕送上級法院。
中    華    民    國    100    年    6    月    23    日
                                      書記官  黃鏽金
附錄論罪科刑法條：
毒品危害防制條例第4條
製造、運輸、販賣第一級毒品者，處死刑或無期徒刑；處無期
  徒刑者，得併科新臺幣2 千萬元以下罰金。
製造、運輸、販賣第二級毒品者，處無期徒刑或7 年以上有期
  徒刑，得併科新臺幣1 千萬元以下罰金。
製造、運輸、販賣第三級毒品者，處5 年以上有期徒刑，得併
  科新臺幣7 百萬元以下罰金。
製造、運輸、販賣第四級毒品者，處3 年以上10年以下有期徒
  刑，得併科新臺幣3 百萬元以下罰金。
製造、運輸、販賣專供製造或施用毒品之器具者，處1 年以上
  7 年以下有期徒刑，得併科新臺幣1 百萬元以下罰金。
前五項之未遂犯罰之。
毒品危害防制條例第8條
轉讓第一級毒品者，處1 年以上7 年以下有期徒刑，得併科新
  臺幣1 百萬元以下罰金。
轉讓第二級毒品者，處6 月以上5 年以下有期徒刑，得併科新
  臺幣70萬元以下罰金。
轉讓第三級毒品者，處 3 年以下有期徒刑，得併科新臺幣 30
  萬元以下罰金。
轉讓第四級毒品者，處 1 年以下有期徒刑，得併科新臺幣 10
  萬元以下罰金。
前四項之未遂犯罰之。
轉讓毒品達一定數量者，加重其刑至二分之一，其標準由行政
  院定之。